臺灣臺中地方法院民事裁定
111年度聲字第403號
聲  請  人  許致瑋即貝克馬可工作室



相  對  人  律銓科技有限公司


法定代理人  陳世昌  
當事人間聲請停止執行事件，本院裁定如下：
    主    文
聲請人供擔保新台幣（下同）134,400元後，本院111年度司執字
第129756號強制執行事件之強制執行程序，於本院111年度訴字
第3251號債務人異議之訴事件訴訟終結（判決確定、撤回、和解
）前應暫予停止。
    理      由
一、按強制執行法第18條第2項規定：「有回復原狀之聲請，或
    提起再審或異議之訴，或對於和解為繼續審判之請求，或提
    起宣告調解無效之訴、撤銷調解之訴，或對於許可強制執行
    之裁定提起抗告時，法院因必要情形或依聲請定相當並確實
    之擔保，得為停止強制執行之裁定。」另法院定擔保金額而
    准許停止強制執行之裁定者，該項擔保係備供債權人因停止
    執行所受損害之賠償，其數額應依標的物停止執行後，債權
    人未能即時受償或利用該標的物所受之損害額，或其因另供
    擔保強制執行所受之損害額定之，非以標的物之價值或其債
    權額為依據（最高法院87年度台抗字第529 號、91年度台抗
    字第429號裁定參照）。
二、本件相對人持本院111年度司促字第15143號支付命令，向本
    院聲請強制執行，本院以111年度司執字第129756號執行中
    （下稱系爭執行事件）尚未終結，現聲請人已向本院提起債
    務人異議之訴，聲請供擔保停止本院系爭執行事件。經查，
    系爭執行事件現尚未終結，而聲請人已對相對人提起債務人
    異議之訴，現由本院111 年度訴字第3251號審理中等情，業
    經調取上開執行卷及民事審理卷查閱屬實，聲請人聲請停止
    前開強制執行之程序，於法尚無不合。本院審酌相對人聲請
    強制執行之債權額為806,400元，如停止執行未能即時受償
    預計所受之損害額，應為該數額按年息5%計算之法定遲延利
    息。參以本案訴訟之標的金額未逾民事訴訟法第466條所定1
    50 萬元數額，非屬得上訴第三審事件，其期間推定為3年4
    月（參照各級法院辦案期限實施要點第2 條規定民事通常程
    序第一審審判案件期限1年4月、民事第二審審判案件期限2 
    年、民事第三審審判案件期限1年），本院綜合上情，認為
    聲請人所應供之擔保金額以134,400 元為適當（計算式：80
    64005%(3＋4/12) ＝134,400 元，元以下4捨5入）。
三、依首揭規定裁定如主文。　　
中　　華　　民　　國　　111 　年　　11　　月　　22　　日
                  民事第二庭    法  官  李悌愷
正本係照原本作成
如不服本裁定應於送達後10日內向本院提出抗告狀，並繳納抗告
費新臺幣1,000元。
中　　華　　民　　國　　111 　年　　11　　月　　22　　日
                                書記官  廖春玉